【裁判字號】    95,停,24
【裁判日期】    950623
【裁判案由】    聲請停止執行
【裁判全文】
高雄高等行政法院裁定
                                     95年度停字第00024號
聲  請  人  顏添能即明磊企業行
代  理  人  張宗琦  律師
            白裕棋  律師
相  對  人  屏東縣政府
代  表  人  甲○○  縣長
上列當事人間因石油管理法事件，聲請人聲請停止原處分之執行
。本院裁定如下：
    主  文
聲請駁回。
聲請程序費用由聲請人負擔。
    理  由
一、按「行政訴訟繫屬中，行政法院認為原處分或決定之執行，
    將發生難於回復之損害，且有急迫情事者，得依職權或依聲
    請裁定停止執行。但於公益有重大影響，或原告之訴在法律
    上顯無理由者，不得為之。」行政訴訟法第116條第2項定有
    明文。故依行政訴訟法第116條第2項前段規定，聲請停止原
    處分之執行，必須因原處分之執行將發生難於回復之損害，
    且有急迫情事者，當事人始得聲請行政法院裁定停止執行；
    而所謂難於回復之損害，係指其損害不能回復原狀，或不能
    以金錢賠償，或在一般社會通念上，如為執行可認達到回復
    困難之程度而言。
二、本件聲請人聲請意旨略謂：相對人以聲請人未經申請核准，
    擅自於屏東縣鹽埔鄉○○村○○路136之10號所經營之「明
    磊企業行（砂石場）」內設置自用加儲油設施，儲存自加油
    站購得之超級柴油，且儲油量超過2公秉以上，供砂石場內
    之發電機、挖土機、砂石車使用，於民國（下同）94年10月
    4日上午9時30分許為屏東縣警察局國土保持暨油品查緝專案
    小組於上址查獲，移由相對人辦理。經相對人以94年11月15
    日屏府建工字第0940219841號違反石油管理法罰鍰處分書，
    認原告違反石油管理法第18條第1項規定，依同法第40條第
    1項第3款及第2項規定，處聲請人新台幣（下同）100萬元罰
    鍰，並沒入其供自用之石油製品及新使用加儲油設施器具。
    因其適法性尚有疑義，故聲請人已提起行政訴訟，以謀救濟
    ；而聲請人所受罰鍰及沒入之處分，若不停止執行，聲請人
    將恐將發生難以回復之損害，況且上開供原告自用之儲油加
    油設施位處荒郊野外之砂石場並無立即之公共危險可言，爰
    依行政訴訟法第116條第2項之規定，請求准予停止原處分之
    執行等語。
三、按行政執行之標的為金錢，屬於金錢給付之執行，將來仍可
    以金錢償還，如經執行，尚難認將發生難於回復之損害（最
    高行政法院90年度裁字第145號裁定參照）。經查，本件相
    對人對聲請人裁處100萬元罰鍰部分，係屬金錢給付之處分
    ，亦即其執行標的為「金錢」，就其性質而言，縱不停止執
    行，於一般社會通念上，應不致達到回復困難之程度，是該
    罰鍰處分之執行，並不會發生日後難於回復之損害。至聲請
    人主張扣押之石油製品與所使用之加儲油設施器具如於行政
    救濟確定前執行沒入處分，將使聲請人蒙受難以回復重大損
    害云云；然查，系爭扣押之石油製品與聲請人所使用之加儲
    油設施器具，均非屬不可替代之物；且縱使將來聲請人所提
    起之行政救濟結果獲得勝訴，聲請人非不得據以請求金錢補
    償，尚不致發生難以回復損害情事；故聲請人聲請停止本件
    處分之執行，核與行政訴訟法第116條第2項前段規定之停止
    執行要件不合。從而，聲請人聲請停止原處分之執行，應不
    予准許。
四、依行政訴訟法第104條、民事訴訟法第95條、第78條，裁定
    如主文。
中    華    民    國    95    年     6    月   23     日
                  第二庭審判長法  官    戴見草
                              法  官    許麗華
                              法  官    簡慧娟
以上正本係照原本作成。
如不服本裁定，應於裁定送達後10日內以書狀敘明理由，經本院
向最高行政法院提出抗告（須按對造人數附具繕本）；並應預繳
送達用掛號郵票6份（每份34元）。
中    華    民    國    95    年     6    月   23     日
                              書記官    楊曜嘉


司法院資訊處製作；財團法人民間司法改革基金會備份。
